【裁判字號】    97,易,838
【裁判日期】    971030
【裁判案由】    毒品危害防制條例
【裁判全文】
臺灣苗栗地方法院刑事判決               97年度易字第838號
公  訴  人  臺灣苗栗地方法院檢察署檢察官
被      告  甲○○  38歲民.
上列被告因違反毒品危害防制條例案件，經檢察官提起公訴（97
年度毒偵字第944 號），被告於本院審理時就被訴事實為有罪之
陳述，經本院裁定進行簡式審判程序，判決如下：
    主      文
甲○○施用第二級毒品，累犯，處有期徒刑拾壹月；扣案之第二
級毒品甲基安非他命拾肆包（含袋重合計陸點零捌公克）沒收銷
燬之。
    事      實
一、甲○○前於民國89年間因施用毒品案件，經本院裁定送觀察
    、勒戒後，認無繼續施用毒品之傾向，由臺灣苗栗地方法院
    檢察署檢察官於89年2 月21日以89年度毒偵字第334 號為不
    起訴處分確定後；又因「2 犯」施用第二級毒品案件，再經
    臺灣新竹地方法院裁定送觀察、勒戒後，因認有繼續施用毒
    品之傾向而裁定令入戒治處所施以強制戒治；嗣因上開強制
    戒治成效經評定合格，而於92年3 月5 日停止戒治，所餘期
    間交付保護管束，於92年6 月17日保護管束期滿而執行完畢
    ；刑事責任部分則由臺灣苗栗地方法院檢察署檢察官以91年
    度毒偵緝字第87號提起公訴，並經本院以92年度易字第332
    號判決判處有期徒刑6 月確定。復於上述強制戒治執行完畢
    後5 年內之92年間，因「3 犯」施用第二級毒品案件，再經
    本院裁定令入戒治處所施以強制戒治，嗣於93年1 月9日 因
    毒品危害防制條例修正而停止戒治出所，刑事責任部分由臺
    灣苗栗地方法院檢察署檢察官以92年度毒偵字第927 號提起
    公訴，並經本院以92年度易字第505 號判決判處有期徒刑8
    月確定。甲○○另又因「4 犯」施用第二級毒品案件，經臺
    灣苗栗地方法院檢察署檢察官以95年度毒偵字第300 號提起
    公訴，並由本院以95年度易字第193 號判決判處有期徒刑10
    月確定，於96年5 月19日縮刑期滿執行完畢。
二、詎甲○○猶不知警惕，復基於施用第二級毒品之犯意，於97
    年7 月27日晚間11時許，在苗栗縣苗栗市中苗地區某加油站
    公共廁所內，以將甲基安非他命置於鋁箔紙（未扣案），並
    以火加熱燒烤後使成煙霧，再吸食該煙霧之方式，施用第二
    級毒品甲基安非他命1 次。嗣於97年7 月28日凌晨2 時50分
    許，甲○○行經苗栗市○○路與至公路口時，適經執行巡邏
    勤務之警員發現甲○○形跡可疑，正趨前予以攔檢盤查，而
    甲○○竟逕自衝入址設於苗栗市○○路602 之1 號統一超商
    店內，並將其所有供施用、原放置在褲袋內以黑色小提袋裝
    填之第二級毒品甲基安非他命14包（含袋重共6.08公克）放
    置於商品貨架上，經警當場查獲，並經其同意採集尿液送驗
    呈安非他命、甲基安非他命陽性反應，因而查獲上情。
三、案經苗栗縣警察局苗栗分局報告臺灣苗栗地方法院檢察署檢
    察官偵查起訴。
    理      由
一、上開犯罪事實，業據被告甲○○迭於警詢、偵查中及本院審
    理時坦承不諱，且其經司法警察採集尿液送檢驗結果，確呈
    安非他命、甲基安非他命陽性反應，有詮昕科技股份有限公
    司於97年8 月13日出具之濫用藥物尿液檢驗報告、苗栗縣警
    察局苗栗分局毒品犯罪嫌疑人尿液採驗作業管制紀錄各1 份
    、濫用藥物尿液檢驗監管紀錄表3 紙在卷可憑。而扣案之第
    二級毒品甲基安非他命14包（含袋重共6.08公克），經苗栗
    縣警察局苗栗分局初步鑑驗結果，確呈安非他命反應，有卷
    附查獲涉嫌毒品初步鑑驗報告單、查獲毒品及檢驗試劑等照
    片4 張附卷可佐。是被告自白核與事實相符，其施用第二級
    毒品之犯行，洵堪認定。又按毒品危害防制條例於92年7 月
    9 日修正公布，自93年1 月9 日施行，其中第20條、第23條
    將施用毒品之刑事處遇程序，區分為「初犯」及「5 年內再
    犯」、「5 年後再犯」。依其立法理由之說明：「初犯」，
    經觀察、勒戒或強制戒治後，應為不起訴處分或不付審理之
    裁定；經觀察、勒戒或強制戒治執行完畢釋放後，「5 年內
    再犯」者，因其再犯率甚高，原實施之觀察、勒戒及強制戒
    治既無法收其實效，爰依法追訴或交付審理。至於經觀察、
    勒戒或強制戒治執行完畢釋放後，「5 年後再犯」者，前所
    實施之觀察、勒戒或強制戒治已足以遮斷其施用毒品之毒癮
    ，為期自新及協助其斷除毒癮，仍適用「初犯」之規定，先
    經觀察、勒戒或強制戒治之程序。從而依修正後之規定，僅
    限於「初犯」及「5 年後再犯」二種情形，始先經觀察、勒
    戒或強制戒治程序。倘被告於5 年內已再犯，經依法訴追處
    罰，縱其第3 次（或第3 次以上）再度施用毒品之時間，在
    初犯經觀察、勒戒或強制戒治執行完畢5 年以後，已不合於
    「5 年後再犯」之規定，且因於「5 年內再犯」，顯見其再
    犯率甚高，原實施觀察、勒戒或強制戒治，已無法收其實效
    ，即應依該條例第10條處罰，最高法院95年第7 次刑事庭會
    議決議可資參照。查本件被告前因施用毒品案件，經法院裁
    定送強制戒治，於92年6 月17日執行完畢之事實，有臺灣高
    等法院被告前案紀錄表在卷足憑，其於92年6 月17日強制戒
    治執行完畢後，距本件施用毒品犯行，固已逾5 年，惟被告
    於前揭強制戒治執行完畢釋放後5 年內之92年9 月23日上午
    10時許及自95年1 月中旬某日起至同年2 月10日上午10時許
    ，因再犯毒品危害防制條例第10條之犯行，由臺灣苗栗地方
    法院檢察署檢察官提起公訴後，經本院分別以92年度易字第
    505 號、95年度易字第193 號判決確定，已如前述，有前開
    判決書及臺灣高等法院被告前案紀錄表各1 份在卷可參，則
    依前揭說明，即與毒品危害防制條例第20條第3 項所定「5
    年後再犯」之情形不相符合，自應由本院依法審理。綜上所
    述，本件事證明確，被告施用毒品犯行，堪以認定。
二、核被告甲○○所為，係犯毒品危害防制條例第10條第2 項之
    施用第二級毒品罪。被告施用第二級毒品前後持有第二級毒
    品之低度行為，為其施用之高度行為所吸收，不另論罪。又
    被告前有如事實欄所載之刑案科刑及執行紀錄，甫於96年5
    月19日執行完畢等情，有卷附臺灣苗栗地方法院檢察署刑案
    資料查註紀錄表及臺灣高等法院被告前案紀錄表各1 份在卷
    可參，其受有期徒刑之執行完畢後，於5 年以內故意再犯本
    件有期徒刑以上之罪，為累犯，應依法加重其刑。爰審酌被
    告前有上揭前科，素行不佳，曾因施用毒品案件接受觀察勒
    戒及強制戒治，並曾經法院判處罪刑確定，且經執行完畢，
    猶未能深切體認毒品危害己身之鉅，及早謀求脫離毒害之道
    ，反而伺機再犯，未見有何收斂、警惕之意，足徵被告依賴
    毒品至深，自有使其接受相當時期監禁以敦化性情之必要，
    惟念其犯罪後坦承犯行，其所為主要係戕害自身，並未直接
    積極損害他人之利益及其生活狀況、智識程度暨衡酌檢察官
    之具體求刑範圍等一切情狀，量處如主文所示之刑，以資懲
    儆。
三、按查獲之毒品，不問屬於犯人與否，均沒收銷燬之，毒品危
    害防制條例第18條第1 項前段定有明文。本件扣案之第二級
    毒品甲基安非他命14包（含袋共重6.08公克），均應依法宣
    告沒收併銷燬之；至包裹甲基安非他命之包裝袋共14個，因
    分別有第二級毒品甲基安非他命黏附其上，無法分離，認屬
    甲基安非他命之一部分，併予沒收銷燬之，附此敘明。
據上論斷，應依刑事訴訟法第284 條之1 、第273 條之1 第1 項
、第299 條第1 項前段，毒品危害防制條例第10條第2 項、第18
條第1 項前段，刑法第11條前段、第47條第1 項，判決如主文。
本案經檢察官黃俊鳴到庭執行職務。
中    華    民    國    97    年    10    月    30    日
                  刑事第三庭    法  官  林佩儒
以上正本證明與原本無異。
如不服本判決，應於收受送達後10日內向本院提出上訴書狀（應
敘述具體理由並附繕本）。
上訴書狀如未敘述理由，應於上訴期間屆滿後20日內補提理由書
於本院。
                                書記官  陳玲君
中    華    民    國    97    年    10    月    30    日
附記論罪之法條全文：
毒品危害防制條例第10條
施用第一級毒品者，處6 月以上5 年以下有期徒刑。
施用第二級毒品者，處3 年以下有期徒刑。


司法院資訊處製作；財團法人民間司法改革基金會備份。
